臺灣高等法院刑事裁定
110年度聲字第540號
聲  請  人  臺灣高等檢察署檢察官
受  刑  人  劉玟霆




上列聲請人因受刑人數罪併罰有二裁判以上，聲請定其應執行之
刑（聲請案號：110年度執聲字第162號），本院裁定如下：
    主  文
甲○○犯如附表所示各罪所處之刑，應執行有期徒刑貳年陸月。
    理  由
一、聲請意旨略以：受刑人甲○○因詐欺等數罪，先後經判決確定
    如附表，應依刑法第53條、第51條第5款規定，定其應執行
    之刑，爰依刑事訴訟法第477條第1項聲請裁定等語。
二、按裁判確定前犯數罪者，併合處罰之；數罪併罰，有二裁判
    以上者，依刑法第51條之規定，定其應執行之刑；又宣告多
    數有期徒刑者，於各刑中之最長期以上，各刑合併之刑期以
    下，定其刑期，但不得逾30年；刑法第50條第1項本文、第5
    3條及第51條第5款分別定有明文。次按法律上屬於自由裁量
    之事項，有其外部性界限及內部性界限，並非概無拘束。依
    據法律之具體規定，法院應在其範圍選擇為適當之裁判者，
    為外部性界限；而法院為裁判時，應考量法律之目的，及法
    律秩序之理念所在者，為內部性界限；法院為裁判時，二者
    均不得有所踰越。在數罪併罰，有二裁判以上，定其應執行
    之刑時，固屬於法院自由裁量之事項，然仍應受前揭外部性
    界限及內部性界限之拘束；上開更定之應執行刑，不應比前
    定之應執行刑加計其他裁判所處刑期後為重，否則即與法律
    秩序理念及法律目的之內部界限有違，難認適法（最高法院
    80年台非字第473號判例、93年度台非字第192號判決意旨可
    資參照）。
三、經查：受刑人所犯如附表所示之罪，前經臺灣南投地方法院
    及本院分別判處如附表所示之刑（附表編號1至3之「偵查（
    自訴）機關年度案號」欄，均應更正為「南投地檢107 年度
    少連偵字第60號、第91號」；附表編號2、3之「犯罪日期」
    欄，應分別更正為「107/4/16」、「107/04/19」），均經
    分別確定在案。又附表編號1至3之罪，經臺灣南投地方法院
    以107年度訴字第276號判處應執行有期徒刑2年，並諭知緩
    刑5年，惟該緩刑業經臺灣新竹地方法院以109年度撤緩字第
    43號裁定撤銷緩刑宣告，刑法第74條規定之緩刑，係採暫緩
    刑罰執行之立法例，其本質為執行之障礙，嗣後如撤銷緩刑
    ，祇是除去原本不得執行之限制，並不影響有罪判決所科處
    之罪名及刑度，故就業經撤銷緩刑之有罪判決聲請定其應執
    行之刑，其判決確定時點之認定，自應以該實體判決之原確
    定日為準（最高法院105年度台非字第186號判決意旨參照）
    ，故附表編號1至3之罪之判決確定時點，自應以該實體判決
    之原確定日即108年7月26日為準，併此敘明。查附表所示各
    罪均為裁判確定前所犯，本院亦為最後事實審法院，有各該
    刑事判決書及本院被告前案紀錄表各1份在卷可稽。茲檢察
    官聲請定其應執行之刑，本院審核認聲請為適當，應予准許
    。並審酌被告多次犯加重詐欺犯行，罪名相同，刑法第51條
    第5款原係採限制加重原則，而非累加原則之意旨，又附表
    編號1至3所示之罪曾經法院判處應執行有期徒刑2年，兼衡
    受刑人犯罪行為之不法與罪責程度、附表各罪彼此間之關聯
    性、附表各罪所反應受刑人之人格特性與傾向、對受刑人施
    以矯正之必要性等裁量內部性界限，及附表所示各罪宣告刑
    總和上限之外部性界限，爰依刑法第51條第5款規定，就附
    表所示各罪所處之刑，定其應執行之刑如主文所示。
四、據上論斷，依刑事訴訟法第477條第1項，刑法第53條、第51
     條第5款，裁定如主文。
中　　華　　民　　國　　110 　年　　2 　　月　　19　　日
                  刑事第九庭    審判長法　官  潘翠雪
                                      法　官  曾德水
                                      法　官  俞秀美
以上正本證明與原本無異。      
如不服本裁定，應於收受送達後5日內向本院提出再抗告狀。
                                      書記官  謝崴瀚
中　　華　　民　　國　　110 　年　　2 　　月　　20　　日
附表
編        號  1 2 3 罪        名  詐欺 詐欺 詐欺 宣   告   刑  有期徒刑1年4月 有期徒刑1年4月 有期徒刑1年6月   編號1至3應執行有期徒刑2年（經新竹地院109年撤緩字第43號裁定撤銷緩刑）   犯  罪  日  期  107年3月底某日至107/04/16  107/04/16 107/04/19 偵查（自訴）機關  年   度   案   號   南投地檢107年度少連偵字第60號、第91號 南投地檢107年度少連偵字第60號、第91號 南投地檢107年度少連偵字第60號、第91號   最  後 事實審 法    院  南投地院  南投地院  南投地院   案    號  107年度訴字第 276號 107年度訴字第 276號 107年度訴字第 276號  判決日期  108/06/26  108/06/26  108/06/26    確  定 判  決 法   院  南投地院  南投地院  南投地院   案   號  107年度訴字第 276號 107年度訴字第 276號 107年度訴字第 276號  判    決 確定日期 108/07/26  108/07/26  108/07/26   是否為得易科  罰 金 之 案 件  否  否  否  備        註  南投地檢108年執緩字第113號（新竹地檢109年度執撤緩助字第17號），刑期自110/11/23至112/11/22    
編        號  4 （以下空白）  罪        名  詐欺   宣   告   刑  有期徒刑1年4月    犯  罪  日  期  106年5月底至 106/05/11   偵查（自訴）機關 年   度   案   號  新竹地檢107年度少連偵字第57號     最  後 事實審 法    院  臺灣高院     案    號  108年度上訴字第 3745號    判決日期 109/02/27      確  定 判  決 法   院  臺灣高院     案   號  108年度上訴字 第3745號    判    決 確定日期 109/04/06     是否為得易科  罰 金 之 案 件  否    備       註  新竹地檢109年度執字第1698號，刑期自109/07/23 至110/11/22